# 是否为同一控制下合并

提问人：havanacaga 时间：2012-12-12 13:57:36
案例： 甲、乙二人持有A公司股权，甲占29%、乙占28.45%，其他股东占比均不超过10%，其中乙为公司董事长、甲选派其弟为公司副董事长，甲弟同乙为同学。董事会 5 人中甲、乙均为一票，其他董事为公司小股东。 初步判断A公司为甲乙共同控制。现A公司收购B公司，B公司为乙绝对控股，A公司将B公司业务承接及将资产进行收购，然后将B公司注销。 该收购事项是否构成同一控制下合并，B公司报表是否需要并入A公司。 个人判断是不需要，但也遇到反对意见，还请各位指导。

回答人：chenyiwei
此问题涉及较大程度的主观判断。由于二人的股权比例相当接近，所控制的管理职位也比较接近，董事会中也不占多数席位，所以说其中某一人单独享有控制权的可能性不大。但要说二人“共同控制”，在没有书面协议约定的情况下，难度也较大。需要注意的一个基本问题是：甲乙双方有无就A、B公司相关事宜的一致行动协议？

回答人：chenyiwei
回复 havanacaga 的帖子
1 、一致行动协议中应明确“一致行动”的范围，如涉及A、B两公司的相关事务。双方仅就一致行动协议中明确的范围内的事项保持一致行动关系。
2 、仅仅依据两公司之间存在大量交易（不一定是关联交易），不足以认定其为同一控制。 3 、最常用的是“一致行动协议”，这个是股东之间的协议，与标的公司无关。直接在公司章程中明确的较为少见。这个问题更适合于咨询律师和券商。

提问人：havanacaga 时间：2012-12-12 20:14:31
请教陈老师，是否有一致行动协议，结合其他条件就可认定为共同控制？

回答人：chenyiwei
如果有一致行动协议，则应不属于共同控制，而是二人作为一个整体享有两家公司控制权的问题。但这也涉及高度复杂的主观判断。